【裁判字號】    89,交上易,244
【裁判日期】    890222
【裁判案由】    過失致死
【裁判全文】
臺灣高等法院臺中分院刑事判決                民國八十九年度交上易字第二四四號
    上  訴  人
    即  被  告  乙○○
右上訴人因過失致死案件，不服台灣苗栗地方法院八十七年度交訴字第六一號，中華
民國八十八年九月十三日第一審判決（起訴案號：台灣苗栗地方法院檢察署八十七年
度偵字第八○五號），提起上訴，本院判決如左：
    主      文
上訴駁回。
    事實及理由
一、本案經本院審理結果，認第一審判決認事用法及量刑均無不當，應予維持，並引
    用第一審判決書記載之事實、證據及理由（如附件） 。
二、上訴人即被告乙○○在本院未提出其他有利之證據及辯解，其上訴無理由，應予
    駁回。
三、據上論斷，應依刑事訴訟法第三百七十三條、第三百六十八條，判決如主文。
本案經檢察官王寧懷到庭執行職務。
中      華      民      國     八十九     年      二      月   二十二   日
                                   臺灣高等法院臺中分院刑事第十一庭
                    審判長法  官  羅  禮  政
                                                 法  官  陳  欣  安
                                                 法  官  曾  謀  貴
右正本證明與原本無異。
不得上訴。
                                                 書記官  粘  銘  環
中      華      民      國     八十九     年      二      月   二十三   日
                                                                        Ｄ
臺灣苗栗地方法院刑事判決                          八十七年度交訴字第六一號
    公  訴  人  臺灣苗栗地方法院檢察署檢察官
    被      告  乙○○  男四十四歲（民國○○○年○月○日生）
                        住台北市○○區○○里○鄰○○路二巷十八弄十一號
                        身分證統一編號：Ｍ一0000000號
右列被告因過失致死案件，經檢察官提起公訴（八十七年度偵字第八０五號），本院
判決如左：
    主  文
乙○○因過失致人於死，處有期徒刑陸月，如易科罰金以佰元折算壹日。
    事  實
一、乙○○於民國（下同）八十六年四月十八日十五時二十分許，駕駛車號ＢＵ─三
   九五八號自用小客車，由苗栗縣銅鑼鄉往高埔方向行駛，至銅鑼鄉竹森村七十九
    之二號前，欲左轉時，應注意汽車行駛變換車道時，駕駛人應注意兩車併行之間
    隔及安全距離，並隨時採取必要之安全措施，且依當時情形，又無不能注意之情
    形，竟疏未注意保持安全間距，貿然由右側欲超越適於前行由邱華福駕駛之ＩＤ
    Ｎ─八一六號重機車，並因間距不足由後追撞邱華福之前開重機車，致邱華福人
    車倒地，邱華福因而受有顱內損傷，經送醫後延至同日二十一時十五分許不治死
    亡。
二、案經苗栗縣警察局苗栗分局報請臺灣苗栗地方法院檢察署檢察官相驗後偵查起訴
    。
    理  由
一、訊據被告乙○○矢口否認有何過失致死之犯行，辯稱：其係聽到有機車倒地之聲
    音，並不知係其肇事，經減速慢行後始自照後鏡中知有車禍發生，係被害人邱華
    福自後撞及伊，伊並無自後追撞被害人邱華福云云。然查：右揭事實業據告訴人
    甲○○於警訊時指述甚詳，並有道路交通事故調查報告表乙份及照片等在卷可稽
    ，又於車禍發生後現場留有剎車痕並經警員繪製現場草圖之情，亦據現場處理之
    警員馬鳳臣到庭証述屬實，並有現場草圖在卷可參，而依卷附之道路交通事故調
    查報告表被告乙○○上開車左輪剎車痕位置與最後停止位置，中間尚有約二十公
    尺長之距離，依經驗法則正常行之車輛不可能無故於行車中途留下剎車痕後復於
    二十公尺外將車停住，又比對被害人邱華福車損之照片及刮地痕住置走向，邱華
    福之上開車應係遭由後碰撞致失控滑倒，並參酌被告乙○○於偵查中供稱：伊準
    備左轉，因行經之路較狹窄、路直、車速較快所以伊即靠右走，邊走邊看準備左
    轉等語，是應係被告乙○○行駛於被害人邱華福之車後，因車速快而欲由邱車右
    後方超車，不慎碰撞邱車，嗣因緊急剎車而滑行至最後停車位置，應可認定；是
    本件車禍確係被告疏未注意保持安全間距，貿然由右側欲超越適於前行之重機車
    ，而由後追撞邱華福之前開重機車，況本件車禍經送台灣省車輛行車事故覆議鑑
    定委員會、中央警察大學鑑定，亦均同此認定，分別有該會八十七年九月二日交
    覆字第八七０七０七號函、該大學八十八年八月二日（八八）校科字第八七六三
    六一號函在卷足憑，又被害人邱華福確係因本件車禍死亡，業經臺灣苗栗地方法
    院檢察署檢察官督同檢驗員到場相驗屬實，製有勘驗筆錄、驗斷書、相驗屍體証
    明書附卷足憑。按汽車行駛時，駕駛人應注意兩車併行之間距，並隨時採取必要
    之安全措施，道路交通安全規則第九十四條第三項定有明文。被告應注意能注意
    竟疏未注意上開規定以致肇事，致邱華福死亡，其有過失甚為顯然，且被告之過
    失行為與被害人之死亡間有相當因果關係，被告上開所辯不知撞到人等語，核係
    畏罪卸責之詞，不足採信，事証明確，被告犯行應堪認定。
二、核被告乙○○所為，係犯刑法第二百七十六條第一項之過失致死罪。爰審酌被告
    之過失程度、所生之危害、肇事後未與被害人家屬達成和解，此情分別為被告及
    被害人家屬甲○○陳明在卷等一切情狀，量處如主文所示之刑，並諭知易科罰金
    折算標準。
據上論斷，應依刑事訴訟法第二百九十九條第一項前段，刑法第二百七十六條第一項
，罰金罰鍰提高標準條例第一條前段、第二項，判決如主文。
中      華      民      國    八十八    年      九      月     十三     日
                                臺灣苗栗地方法院交通法庭
                                    法  官  姚  銘  鴻
右正本證明與原本無異。
如不服本判決，應於判決送達後十日內向本院提出上訴狀( 應附繕本 )，上訴於臺灣
高等法院台中分院。
                 書記官  崔  玉  屏
中      華      民      國    八十八    年      九      月     十三     日
附錄本案論罪科刑法條全文：
刑法第二百七十六條第一項
一、因過失致人於死者，處二年以下有期徒刑、拘役或二千元以下罰金。


司法院資訊處製作；財團法人民間司法改革基金會備份。
